臺灣屏東地方法院民事裁定　
111年度司繼字第754號
聲  請  人  黃水亭  


關  係  人  李衍志律師
上列聲請人聲請選任被繼承人白茂竹之遺產管理人事件，本院裁
定如下：
    主  文
選任李衍志律師為被繼承人白茂竹之遺產管理人。
准對被繼承人白茂竹之繼承人為承認繼承之公示催告。
被繼承人白茂竹之繼承人，應自前項公示催告裁定揭示之日起捌
個月內承認繼承，上述期限屆滿，無繼承人承認繼承時，被繼承
人白茂竹之遺產，於清償債權，並交付遺贈物後，如有賸餘即歸
屬國庫。
聲請費用新臺幣1,000 元由被繼承人白茂竹之遺產負擔。
    理  由
一、聲請人聲請意旨略以：聲請人就屏東縣○○鎮○○段000地號土
    地（下稱系爭土地）分割共有物之訴，現繫屬於鈞院111年
    度訴字第7號案件審理中，聲請人與白葉氏織等人共有系爭
    土地。被繼承人白茂竹係土地共有人之一白葉氏織之再轉繼
    承人，亦為該民事事件之被告，然被繼承人白茂竹（民國00
    年0 月00日生、身分證統一編號：Z000000000號，生前最後
    住所地：屏東縣○○鎮○○路00號之1）於民國110 年9月12日死
    亡，其所有繼承人均已拋棄繼承或死亡，其親屬會議亦未於
    法定期間內選任遺產管理人，致聲請人對系爭土地上開訴訟
    無法續行。為確保聲請人之權利，爰依法聲請本院選人被繼
    承人之遺產管理人等語。
二、按繼承開始時，繼承人之有無不明者，由親屬會議於1 個月
    內選定遺產管理人，並將繼承開始及選定遺產管理人之事由
    ，向法院報明。無親屬會議或親屬會議未於前條所定期限內
    選定遺產管理人者，利害關係人或檢察官，得聲請法院選任
    遺產管理人，並由法院依規定為公示催告，民法第1177條、
    第1178條第2 項分別定有明文。此為關於無人承認繼承之規
    定。
三、經查，聲請人上開主張，業據提出本院111 年度訴字第7號
    民事庭函、土地登記第三類謄本、除戶謄本等件為證。被繼
    承人之所有繼承人均業已聲明拋棄繼承，並經本院准予備查
    在案，本院依職權調閱本院110 年度司繼字第1770號、111
    年度司繼字第322、347號卷宗查明屬實，又經本院向戶政機
    關函查被繼承人第四順位繼承人相關戶籍資料，第四順位繼
    承人均先於被繼承人白茂竹死亡，有屏東○○○○○○○○111年6月
    29日屏恆戶字第11130219600號函在卷為憑，堪信聲請人之
    主張為真實，且有選任遺產管理人之必要，揆諸上開規定，
    本件自應準用關於無人承認繼承之規定。而被繼承人之親屬
    會議並未於死亡發生之日起1 個月內選定遺產管理人陳報法
    院，聲請人為土地共有人，係利害關係人，依前開規定，聲
    請人聲請選任遺產管理人，與法尚無不合。本院審酌李衍志
    律師乃屏東律師公會成員，具法學專才，與聲請人及被繼承
    人間均無何利害關係，能勝任遺產管理人一職，並徵得李衍
    志律師之同意，有本院電話記錄附卷可憑，爰選任李衍志律
    師為被繼承人之遺產管理人。
四、依家事事件法第127 條第4 項、第97條，非訟事件法第24條
    第1 項，裁定如主文。
五、若不服本裁定，應於裁定送達後10日內向本院提出抗告狀，
    並繳納抗告費新臺幣1,000 元。
中　　華　　民　　國　　111 　年　　7 　　月　　12　　日

                  家事庭  司法事務官  唐淑嫻